【裁判字號】    88,易緝,547
【裁判日期】    890309
【裁判案由】    詐欺
【裁判全文】
臺灣臺中地方法院刑事判決                        八十八年度易緝字第五四七號
    公  訴  人  臺灣臺中地方法院檢察署檢察官
    被      告  丙○○
    選任辯護人  巫哲銘
右列被告因詐欺案件，經檢察官提起公訴（八十一年度偵字第二五八四號），本院判
決如左：
    主  文
丙○○共同意圖為自己不法之所有，以詐術使人將本人之物交付，處有期徒刑壹年。
    事  實
一、丙○○、丁○○（已經本院判決有罪確定）二人原係同居男女朋友，因缺錢花用
    ，竟共同意圖為自己不法之所有，於民國八十年十月十一日，經由甲○○之介紹
    ，向戊○○詐借新台幣（下同）一百二十萬元，並向戊○○謊稱待丁○○所有座
    落於台中市○○區○○段一七八地號建地向花旗銀行辦理抵押借款後，便可清償
    戊○○之借款，且交付丙○○、丁○○所簽發面額為一百二十九萬六千元（公訴
    人誤為與借款金額同額）、發票日為八十年十月十一日、到期日為八十年十月二
    十日之本票及乙○○（已另由公訴人處分不起訴）所簽發、由丙○○、丁○○背
    書之台中市第九信用合作社中華分社帳號第一七一五之六號帳戶、票號為第00
    00000號、發票日為八十年十月三十日、面額為一百二十萬元之支票各一紙
    予戊○○為擔保，戊○○不疑有詐，乃交付一百二十萬元予丙○○、丁○○，詎
    上開票據屆期經提示均遭退票，且丁○○向花旗銀行取得貸款金額後，亦不清償
    借款，丙○○亦逃逸無蹤，致戊○○追討無門始知受騙。
二、案經戊○○訴由臺灣臺中地方法院檢察署檢察官偵查起訴。
    理  由
一、訊據被告丙○○矢口否認有何右揭詐欺之犯行，辯稱：因丁○○需錢週轉，乃由
    伊出面請甲○○代尋金主，且因甲○○要求伊擔保，伊才與丁○○共同簽發本票
    、並向乙○○借用支票交予戊○○為擔保，後來錢係由丁○○點收花用云云。經
    查右揭事實，業據告訴人戊○○指訴綦詳；且證人甲○○於偵訊時結證稱：「因
    當時丙○○向我說他女友有一房子在北屯路，已向花旗銀行貸款，已准了，但尚
    未撥下來，想要借一百二十萬元週轉十天，且不想辦設定，可將權狀提供抵押，
    我才聯絡戊○○，並要丙○○找戊○○，而丙○○去辦時，我、丁○○、乙○○
    、丙○○、戊○○五人都在場，而當場戊○○將錢交給丁○○，而葉（翠琴）再
    交給丙○○點收，而且權狀也當場交給戊○○保管」乙情，並經共同被告丁○○
    供稱：因渠同居男友丙○○急需用錢，才由渠出面向戊○○借錢交予丙○○週轉
    ，且丙○○表示銀行之利息較便宜，才要求渠提供本件建地向花旗銀行借錢償還
    戊○○乙節，復據關係人乙○○供稱：「我沒有騙人家錢，我只是支票借給丙○○用」等語。此外，復有上開建地之登記簿謄本一份及本票影本、支票影本各一
    紙附卷可稽。衡諸常情，倘本件借款非被告丙○○所共同需用，何以由被告丙○○積極出面請甲○○代尋金主，且與共同被告丁○○共同簽發本票，及向乙○○
    借得支票背書交予告訴人為擔保。又觀諸前揭建地之登記簿謄本，共同被告丁○○確已於八十年十月二十九日，以上開建地向花旗銀行辦理抵押貸款，而被告等
    竟未依約將所貸得之款項償還告訴人，尚難認無施用詐術之情事。足見被告丙○○所辯未共同詐騙告訴人云云，顯係飾卸之詞，不足採信。本件事證明確，被告
    之犯行堪以認定。
二、核被告所為，係犯刑法第三百三十九條第一項之詐欺取財罪。被告丙○○與共同
    被告丁○○有犯意之聯絡及行為之分擔，為共同正犯。爰審酌被告之素行、犯罪
    之動機、目的、手段、所生損害、所得利益及犯罪後態度等一切情狀，量處如主
    文所示之刑。
據上論斷，應依刑事訴訟法第二百九十九條第一項前段，刑法第二十八條、第三百三
十九條第一項，罰金罰鍰提高標準條例第一條前段，判決如主文。
中      華      民      國    八十九    年      三      月      八    日
                                臺灣臺中地方法院刑事第六庭
                                    法  官  許  秀  芬
右正本證明與原本無異。
如不服本判決，應於判決送達後十日內向本院提出上訴狀，上訴於臺灣高等法院臺中
分院( 須附繕本 )。
                                    書記官
中      華      民      國    八十九    年      三      月      九      日
刑法第三百三十九條第一項：
意圖為自己或第三人不法之所有，以詐術使人將本人或第三人之物交付者，處五年以
下有期徒刑、拘役或科或併科一千元以下罰金。


司法院資訊處製作；財團法人民間司法改革基金會備份。
